臺灣臺北地方法院民事裁定
                                  111年度北小字第3285號
原      告  賴忠連  


訴訟代理人  余敏長律師
被      告  許儀蓉  
            江守中  
上列當事人間請求損害賠償（交通）事件，本院裁定如下：
　　主      文
原告之訴及假執行之聲請均駁回。
訴訟費用新臺幣壹仟元由原告負擔。
　　理    由
一、按「關於請求給付金錢或其他代替物或有價證券之訴訟，其
    標的金額或價額在新臺幣十萬元以下者，適用本章所定之小
    額程序」、「當事人不得為適用小額程序而為一部請求。但
    已向法院陳明就其餘額不另起訴請求者，不在此限」，民事
    訴訟法第436條之8第1項、第436條之16分別定有明文。上開
    第436條之16立法意旨亦載明「如許當事人就不屬小額事件
    之請求，割裂而為一部請求，以利用小額程序，適用特別規
    定，非但增加法院之案件負擔，影響小額程序功能之發揮，
    於被告程序上權益之保護，尤嫌欠周，爰明文禁止之」。又
    當事人違反上開規定適用小額程序而為一部請求者，依「辦
    理民事訴訟事件應行注意事項」第206點規定，應適用民事
    訴訟法第249條第1項第6款規定，以裁定駁回之。
二、原告主張：被告許儀蓉於民國109年6月25日16時4分許，將
    其所有車號000-0000號自用小客車出借其子即被告江守中使
    用，江守中沿臺北市○○區○○○路0段000巷○○○○○○○○○○○街00巷
    ○○○號誌路口時，疏未注意減速慢行，適原告騎乘車號000-0
    00號普通重型機車沿長順街89巷由南往北方向行至上址，雙
    方閃避不及發生碰撞，原告人車倒地而受有左膝挫傷及撕裂
    傷、左肩挫傷及左鎖骨肩峰關節韌帶撕裂之傷害，爰依民法
    第184條第1項前段、第185條第1項、第193條第1項、第195
    條第1項規定，請求被告連帶賠償原告新臺幣（下同）10萬
    元。並聲明：被告應連帶賠償原告10萬元，及自起訴狀繕本
    送達之翌日起至清償日止，按年息5％計算之利息，並願供擔
    保請准宣告假執行。
三、經查，本件依原告起訴狀所載，原告係主張其因本件事故而
    受有左鎖骨肩峰關節韌帶撕裂傷害，迄今尚未痊癒，請求向
    台北市立聯合醫院和平院區調閱原告相關病歷，原告再據以
    決定追加賠償數額，足見原告就其請求被告賠償10萬元以外
    之其餘請求並未拋棄。則原告請求被告給付10萬元，顯係為
    適用小額程序而為一部請求，違反民事訴訟法第436條之16
    規定，依上開說明，原告之訴不合法，應予裁定駁回。又原
    告之訴既經駁回，其假執行之聲請失所附麗，應併予駁回。
四、依民事訴訟法第436條之23、第436條第2項、第249條第1項
    第6款、第95條、第78條，裁定如主文。
中　　華　　民　　國　　111 　年　　7 　　月　　18　　日
　　　　　　　　　　　　　  臺北簡易庭                   法  官  郭麗萍　
以上正本係照原本作成。
如不服本裁定，應於裁定送達後10日內向本庭提出抗告狀（須按
他造當事人人數附繕本），並繳納裁判費新臺幣1,000元。
中　　華　　民　　國　　111 　年　　7 　　月　　18　　日
                      　　　    書記官　陳怡如